# 长期股权投资确认递延的问题

提问人：审院 时间：2019-03-09 15:54:31
各位大神，请教个问题：对于权益法核算的长期股权投资，企业如果近期有处置计划且未来也有足够的应纳税所得额，确认递延。我想问的是，如果投资单位与被投资企业的税率不一致，有什么影响？

回答人：chenyiwei
不影响，此时确认的递延所得税负债实际上是针对日后股权处置时投资方层面确认的投资处置损益，在税法上将大于在会计上。所以应采用投资方（母公司）的所得税率计量该项递延所得税负债。